<!DOCTYPE html PUBLIC "-//W3C//DTD XHTML 1.0 Transitional//EN" "http://www.w3.org/TR/xhtml1/DTD/xhtml1-transitional.dtd">
<html xmlns="http://www.w3.org/1999/xhtml">
<head>
	<meta http-equiv="Content-Type" content="text/html; charset=iso-8859-1" />
	<title>Ymmärrä suomea</title>
	<style type="text/css" media="all">@import "css/styles.css";</style>
	<script type="text/javascript" src="swfobject.js"></script>
</head>
<body class="font-medium">
	<div id="main-wrapper">
		<div id="topbar"></div>
		<div id="main-menu">
			<table cellspacing="0" cellpadding="0" border="0" class="add-links"><tr>
				<td class="item"><img class="raquo" src="i/raquo.gif" alt="" height="7" width="4" /><a href="/ymmarra/index.php?moduli=sanakirja">Sanakirja</a></td>
				<td class="item"><img class="raquo" src="i/raquo.gif" alt="" height="7" width="4" /><a href="/ymmarra/index.php?moduli=verbit">Verbiluettelo</a></td>
				<td class="item"><img class="raquo" src="i/raquo.gif" alt="" height="7" width="4" /><a href="/ymmarra/index.php?moduli=kielioppi">Kielioppi</a></td>
			</tr></table>
			<table cellspacing="0" cellpadding="0" border="0"><tr>
				<td class="item"><img class="raquo" src="i/raquo.gif" alt="" height="7" width="4" /><a href="/ymmarra/index.php">Etusivu</a></td>
				<td class="item"><img class="raquo" src="i/raquo.gif" alt="" height="7" width="4" /><a href="/ymmarra/index.php?moduli=tekstit">Lukutekstit</a></td>
			</tr></table>
		</div>
		<div id="content">
			<table cellspacing="0" cellpadding="0" border="0" id="content-wrapper"><tr>
				<td>
					<div id="left-menu">
												<div class="header-verb"><span>Verbit</span></div>
						<div class="menu">
								<div class="init"><a href="/ymmarra/index.php?moduli=verbit&kirjain=a">A</a></div>
								<div class="init"><a href="/ymmarra/index.php?moduli=verbit&kirjain=e">E</a></div>
								<div class="init"><a href="/ymmarra/index.php?moduli=verbit&kirjain=h">H</a></div>
								<div class="init"><a href="/ymmarra/index.php?moduli=verbit&kirjain=i">I</a></div>
								<div class="init"><a href="/ymmarra/index.php?moduli=verbit&kirjain=j">J</a></div>
								<div class="init"><a href="/ymmarra/index.php?moduli=verbit&kirjain=k">K</a></div>
								<div class="init"><a href="/ymmarra/index.php?moduli=verbit&kirjain=l">L</a></div>
								<div class="init"><a href="/ymmarra/index.php?moduli=verbit&kirjain=m">M</a></div>
								<div class="init"><a href="/ymmarra/index.php?moduli=verbit&kirjain=n">N</a></div>
								<div class="init"><a href="/ymmarra/index.php?moduli=verbit&kirjain=o">O</a></div>
								<div class="init"><a href="/ymmarra/index.php?moduli=verbit&kirjain=p">P</a></div>
								<div class="init"><a href="/ymmarra/index.php?moduli=verbit&kirjain=r">R</a></div>
								<div class="init"><a href="/ymmarra/index.php?moduli=verbit&kirjain=s">S</a></div>
								<div class="init"><a href="/ymmarra/index.php?moduli=verbit&kirjain=t">T</a></div>
								<div class="init"><a href="/ymmarra/index.php?moduli=verbit&kirjain=u">U</a></div>
								<div class="init"><a href="/ymmarra/index.php?moduli=verbit&kirjain=v">V</a></div>
								<div class="init"><a href="/ymmarra/index.php?moduli=verbit&kirjain=y">Y</a></div>
								<div class="init"><a href="/ymmarra/index.php?moduli=verbit&kirjain=Ä">Ä</a></div>
						</div>					</div>
				</td>
				<td>
					<div id="main-content">
						<div id="path">
							<a href=".">Etusivu</a> &gt; <a href="/ymmarra/index.php?moduli=verbit&kirjain=A">A</a>						</div>
													<h1>ANSAITA</h1>
						<table cellspacing="0" cellpadding="0" border="0">
							<tr>
								<td colspan="2" style="padding-bottom:10px;"><strong>Aktiivin indikatiivi</strong></td>
							</tr>
							<tr>
								<td><pre>PREESENS                   
minä     ansaitsen         
sinä     ansaitset         
hän      ansaitsee         
me       ansaitsemme       
te       ansaitsette       
he       ansaitsevat       

PASSIIVI
         ansaitaan         

IMPERFEKTI                 
         ansaitsin         
         ansaitsit         
         ansaitsi          
         ansaitsimme       
         ansaitsitte       
         ansaitsivat       

PASSIIVI
         ansaittiin        

PERFEKTI
olen     ansainnut         
olet     ansainnut         
on       ansainnut         
olemme   ansainneet        
olette   ansainneet        
ovat     ansainneet        

PASSIIVI
on       ansaittu          

PLUSKVAMPERFEKTI

olin     ansainnut         
olit     ansainnut         
oli      ansainnut         
olimme   ansainneet        
olitte   ansainneet        
olivat   ansainneet        

PASSIIVI
oli      ansaittu          
</pre></td>
								<td>&nbsp;&nbsp;&nbsp;</td>
								<td><pre>  KIELTOMUOTO
  en        ansaitse
  et        ansaitse 
  ei        ansaitse
  emme      ansaitse
  ette      ansaitse
  eivät     ansaitse


  ei        ansaita  

   
  en        ansainnut
  et        ansainnut
  ei        ansainnut
  emme      ansainneet
  ette      ansainneet
  eivät     ansainneet


  ei        ansaittu   


  en    ole ansainnut
  et    ole ansainnut
  ei    ole ansainnut
  emme  ole ansainneet
  ette  ole ansainneet
  eivät ole ansainneet


  ei    ole ansaittu  



  en    ollut  ansainnut
  et    ollut  ansainnut
  ei    ollut  ansainnut
  emme  olleet ansainneet
  ette  olleet ansainneet
  eivät olleet ansainneet


  ei    ollut  ansaittu
</pre></td>
							</tr>
						</table>
						<table cellspacing="0" cellpadding="0" border="0">
							<tr>
								<td colspan="2" style="padding-bottom:10px;"><strong>Aktiivin konditionaali</strong></td>
							</tr>
							<tr>
								<td><pre>PREESENS 
minä     ansaitsisin       
sinä     ansaitsisit       
hän      ansaitsisi        
me       ansaitsisimme     
te       ansaitsisitte     
he       ansaitsisivat     

PASSIIVI
         ansaittaisiin     

PERFEKTI
olisin   ansainnut         
olisit   ansainnut         
olisi    ansainnut         
olisimme ansainneet        
olisitte ansainneet        
olisivat ansainneet        

PASSIIVI
olisi    ansaittu          
</pre></td>
								<td>&nbsp;&nbsp;&nbsp;</td>
								<td><pre> 
  en        ansaitsisi
  et        ansaitsisi
  ei        ansaitsisi
  emme      ansaitsisi
  ette      ansaitsisi
  eivät     ansaitsisi


  ei        ansaittaisi


  en    olisi  ansainnut
  et    olisi  ansainnut
  ei    olisi  ansainnut
  emme  olisi  ansainneet
  ette  olisi  ansainneet
  eivät olisi  ansainneet


  ei    olisi  ansaittu
</pre></td>
							</tr>
						</table>
						<table cellspacing="0" cellpadding="0" border="0">
							<tr>
								<td colspan="2" style="padding-bottom:10px;"><strong>Aktiivin potentiaali</strong></td>
							</tr>
							<tr>
								<td><pre>PREESENS
minä     ansainnen         
sinä     ansainnet         
hän      ansainnee         
me       ansainnemme       
te       ansainnette       
he       ansainnevat       

PASSIIVI
         ansaittaneen      

PERFEKTI
lienen   ansainnut         
lienet   ansainnut         
lienee   ansainnut         
lienemme ansainneet        
lienette ansainneet        
lienevät ansainneet        

PASSIIVI
lienee   ansaittu          
</pre></td>
								<td>&nbsp;&nbsp;&nbsp;</td>
								<td><pre> 
  en        ansainne
  et        ansainne
  ei        ansainne
  emme      ansainne
  ette      ansainne
  eivät     ansainne


  ei        ansaittane


  en    liene  ansainnut
  et    liene  ansainnut
  ei    liene  ansainnut
  emme  liene  ansainneet
  ette  liene  ansainneet
  eivät liene  ansainneet


  ei    liene  ansaittu
</pre></td>
							</tr>
						</table>
						<table cellspacing="0" cellpadding="0" border="0">
							<tr>
								<td colspan="2" style="padding-bottom:10px;"><strong>Aktiivin imperatiivi</strong></td>
							</tr>
							<tr>
								<td><pre>PREESENS

(sinä)   ansaitse          
(hän)    ansaitkoon        
(me)     ansaitkaamme      
(te)     ansaitkaa         
(he)     ansaitkoot        

PASSIIVI
         ansaittakoon      

PERFEKTI

ole      ansainnut         
olkoon   ansainnut         
olkaamme ansainneet        
olkaa    ansainneet        
olkoot   ansainneet        

PASSIIVI
olkoon   ansaittu          
</pre></td>
								<td>&nbsp;&nbsp;&nbsp;</td>
								<td><pre> 

  älä       ansaitse  
  älköön    ansaitko
  älkäämme  ansaitko
  älkää     ansaitko
  älkööt    ansaitko


  älköön    ansaittako



  älä      ole  ansainnut
  älköön   olko ansainnut
  älkäämme olko ansainneet
  älkää    olko ansainneet
  älkööt   olko ansainneet


  älköön   olko ansaittu
</pre></td>
							</tr>
						</table>
						<table cellspacing="0" cellpadding="0" border="0">
							<tr>
								<td colspan="2" style="padding-bottom:10px;"><strong>Verbin nominaalimuodot</strong></td>
							</tr>
							<tr>
								<td><pre>I INFINITIIVI              
Lyhyempi muoto:            
         ansaita           

Pitempi muoto:             
         ansaitakseni      
         ansaitaksesi
         ansaitakseen
         ansaitaksemme
         ansaitaksenne
         ansaitakseen

III  INFINITIIVI           
inessiivi    ansaitsemassa 
elatiivi     ansaitsemasta 
illatiivi    ansaitsemaan  
adessiivi    ansaitsemalla
abessiivi    ansaitsematta 
instruktiivi ansaitseman   
                           
Passiivi
instruktiivi ansaittaman   
                           
                           
</pre></td>
								<td>&nbsp;&nbsp;&nbsp;</td>
								<td><pre>  II INFINITIIVI
  inessiivi     ansaitessa
  instruktiivi  ansaiten

  Passiivi
  inessiivi     ansaittaessa






  IV INFINITIIVI
  nominatiivi   ansaitseminen
  partitiivi    ansaitsemista
     

  I PARTISIIPPI
  aktiivi       ansaitseva
  passiivi      ansaittava 

  II PARTISIIPPI
  aktiivi       ansainnut
  passiivi      ansaittu
</pre></td>
							</tr>
						</table>

					</div>
				</td>
			</tr></table>		</div>
		<div id="footer"><a href="http://www.oph.fi/"><img src="i/oph_logo_ymmarrasuomea.gif" width="157" height="35" alt="OPH" /></a></div>
	</div>
</body>
</html>
